---
title: "Reporte sectores económicos"
author: "Asistentes al taller CODAM"
format: html
editor: visual
---

## Instalación

```{r}

install.packages(c(
  
  # La estrella de la tarde
  "pins",
  
  # El aliado versatil
  "tidyverse",
  
  # El pana cuadrado
  "gt",
  
  # El artista
  "pathcwork"
  
))


```

## Cargamos en el ambiente

```{r}

library(pins)
library(tidyverse)
library(gt)

carpeta <- board_folder("-------")

```

## Un breve web scrapping:
    
```{r}



pin_versions(board = carpeta,name = "insumos_banderas")


```

## Mas detalles con pin_meta:

```{r}

pin_meta(board = carpeta,
         name = "insumos_banderas",
         version = "----------")


```

## Para limpiar mi pins:

```{r}

pin_delete(board = carpeta, name = "namderas")

pin_version_delete(board = carpeta,name = "insumos_banderas",version = "------")

```

## Insumos para una tabla increible:

```{r}
pin_list(board = carpeta)

generar_mapa <- pin_read(carpeta,"function_generar_mapa" )

class(generar_mapa)

# :O Una función

plazas_trab <- pin_read(carpeta,"die_plazas_trabajo" )
```

## Tabla 2019

```{r}

tabla_2019 <- plazas_trab %>% 
  ungroup() %>% 
  filter(anio == 2019)

tabla_2019 %>% 
  # inner_join(banderas) %>% 
  ggplot()+
  geom_tile(mapping = aes(x = provincia,
                          y=gsectores,
                          fill = plazas_totales)) +
  geom_text(mapping = aes(x = provincia,
                          y=gsectores,
                          label = plazas_totales),
            color="gray") +
  coord_flip() +
  theme(axis.text.x = element_text(angle = 45,
                                   hjust = 1),
        axis.title = element_blank())

```

> Para mejorar la presentación podemos transformar los datos a `log`

## Caso aplicado para un sector económico

¿Y como sería para comparar? Usamos `facet_wrap`

## Usamos el resultado del web scrapping


```{r}

tabla_gt <- tabla_2019 %>% 
  filter(str_detect(gsectores,"------")) %>% 
  inner_join(banderas)

tabla_gt %>% 
  select(url,provincia,capital,gsectores,plazas_totales) %>% 
  group_by(gsectores) %>% 
  gt() %>% 
  cols_label(url = "",
                 provincia = md("**Provincia**"),
                 capital = md("**Capital**"),
                 plazas_totales = md("**Plazas de trabajo**")) %>% 
  funcion_banderas()
  

```

## ¿Como se añadiría la comparación del 2020?

1.  Un tab spaner para ventas:
    1.  2019
    2.  2020
    3.  Variación
2.  Lo mismo para empleo y exportaciones

## Un mapita

```{r}

mapa_coordenadas <- pin_read(carpeta,"shape_provincia")


tabla_2019_mapa <- tabla_2019 %>% 
  filter(str_detect(gsectores,"Minas")) %>% 
  inner_join(mapa_coordenadas,
             by = c("codigo_provincia" = "DPA_PROVIN")) 


tabla_2019_mapa %>% 
  ggplot()+
  geom_polygon(mapping = aes(x = long,
                             y = lat,
                             fill = plazas_totales,
                             group = group)) +
  theme_minimal()+
  theme(axis.title = element_blank(),
        axis.text  = element_blank())

```
> No olvidar transformar a logaritmos

## Comparar 2019 y 2020


